【裁判字號】    89,裁,24
【裁判日期】    890113
【裁判案由】    綜合所得稅
【裁判全文】
行  政  法  院  裁  定                              八十九年度裁字第二四號
    聲  請  人  乙○○
                          送達.
右聲請人因綜合所得稅事件，對本院中華民國八十八年一月十五日八十八年度裁字第
三二號裁定，聲請再審。本院裁定如左︰
    主  文
再審之聲請駁回。
    理  由
按行政訴訟法第二十八條第一款所謂「適用法規顯有錯誤」，係指原裁判所適用之法
規與該案應適用之現行法規相違背，或與解釋判例有所牴觸者而言，至於法律上見解
之歧異，再審當事人對之縱有爭執，亦難謂為適用法規顯有錯誤，據為再審理由。本
件聲請人因綜合所得稅事件，提起行政訴訟，為本院八十八年度裁字第三二號裁定（
下稱原裁定）駁回，聲請人以該裁定有行政訴訟法第二十八條第一款再審情形為由，
對之聲請再審。經查原裁定係以訴願自機關之行政處分書或決定書達到之次日起，應
於三十日內提起之，訴願法第九條第一項定有明文。若逾越三十日之不變期間而提起
訴願，自為法所不許（參照本院六十二年判字第五八三號判例）。聲請人於民國八十
六年三月十二日收受原處分（八六財北國稅法字第八六○○八一四七號），有掛號郵
件收件回執附原處分卷可稽，計其三十日之提起訴願期間，應於民國八十六年四月十
一日下午屆滿，則聲請人遲至民國八十六年四月二十六日始向財政部提起訴願，有其
提出之訴願書上收文戳可按，其提起訴願已逾上開法定不變期間，自為法所不許，一
再訴願決定以其訴願逾期，從程序上予以駁回，並無不合，而以聲請人前訴訟程序之
訴為不合法，予以裁定駁回，於法無違。又聲請人前於訴願期中係居住於台北市○○
區○○路三段三十九號之一，有各該決定書之記載可稽，並無在途期間可資加計，原
裁定雖誤予加計在途期間二日，惟結論仍屬相同，原裁定以其訴為不合法予以駁回，
自無不合。聲請人主張訴願逾期，仍得提起再訴願及行政訴訟云云，純係就法律上之
見解，自作主張，揆諸首開說明，自不得據以再審。另訴願法第十七條第二項固規定
訴願因逾越法定期限，決定駁回時，若原處分顯屬違法或不當者，原處分機關或其上
級機關得依職權變更或撤銷之。惟此項規定係賦予原處分機關或其上級機關對於顯然
違法或不當而已確定之行政處分，得本於行政監督功能，依職權另予以變更或撤銷而
已，於訴願之不合法，應由程序上駁回不生影響，此觀該項條文「訴願因逾越法定期
限，決定駁回」自明。訴願或再訴願機關自無庸於決定書說明原處分有無顯然違法或
不當情事應否能適用該項規定之理由，原告亦不得執此提起行政訴訟，更何況再訴願
決定書亦已說明認本件無訴願法第十七條第二項適用之理由。原裁定並無所適用之法
規與應適用之現行法規相違背，或與解釋判例有所牴觸之情事，即無聲請人所指之再
審理由存在，其再審之聲請顯無再審理由，應予駁回，其餘聲請人實體上之主張，自
無庸審酌，併此敘明。
據上論結，本件再審之聲請為無理由，爰依行政訴訟法第三十三條、民事訴訟法第五
百零七條、第五百零二條第二項，裁定如主文。
中    華    民    國     八十九      年      一      月      十三       日
                    行 政 法 院 第 一 庭
                                審 判 長 評  事      黃  綠  星
                                         評  事      藍  獻  林
                                         評  事      黃  璽  君
                                         評  事      廖  宏  明
                                         評  事      鄭  忠  仁
右  正  本  證  明  與  原  本  無  異
                                         法院書記官  邱  彰  德
中    華    民    國     八十九      年      一      月      十三       日


司法院資訊處製作；財團法人民間司法改革基金會備份。
